da: Steriliseringsmetode: Mikrobølge; Damp; UV; Andet
zh-TW: 消毒方法: 微波爐; 蒸氣; UV; 其他
it: Metodo di sterilizzazione: Microonde; A vapore; UV; Altro
pl: Metoda sterylizacji: Kuchenka mikrofalowa; Para; UV; Inne
en: Sterilization method: Microwave; Steam; UV; Other
ro-RO: Metodă de sterilizare: Microunde; Abur; UV; Altele
sk-SK: Spôsob sterilizácie: Mikrovlnná rúra; Naparovanie; UV; Iné
sl-SI: Metoda sterilizacije: Mikrovalovna; Para; UV; Drugo
ru: Метод стерилизации: Микроволновой; Пар; Ультрафиолет; Другой
lt-LT: Sterilizavimo metodas: Mikrobangos; Gaminimas garuose; UV; Kita
ko: 살균 방식: 마이크로파; 스팀; UV; 기타
hr-HR: Metoda sterilizacije: Mikrovalovi; Para; UV; Ostalo
hu: Sterilizálási módszer: Mikrohullám; Gőz; UV; Egyéb
pt-PT: Método de esterilização: Micro-ondas; Vapor; Ultravioleta; Outro
th: วิธีการฆ่าเชื้อ: ใช้คลื่นไมโครเวฟ; ไอน้ำ; รังสียูวี; อื่นๆ
fr: Méthode de stérilisation: Micro-ondes; Vapeur; UV; Autre
de: Sterilisationsmethode: Mikrowelle; Dampf; UV; Sonstiges
cs: Metoda sterilizace: Mikrovlnná trouba; Pára; UV; Jiné
sv: Steriliseringsmetod: Mikrovågsungsvagn; Ånga; UV; Övrigt
pt-BR: Método de esterilização: Micro-ondas; Vapor; UV; Outro
vi: Phương pháp khử trùng: Lò vi sóng; Hơi nước; Tử ngoại; Khác
fi: Sterilointimenetelmä: Mikroaallot; Höyry; UV; Muu
ja: 滅菌方法: 電子レンジ; スチーム; UV; その他
el: Μέθοδος αποστείρωσης: Φούρνος μικροκυμάτων; Μαγείρεμα στον ατμό; UV; Άλλο
es: Método de esterilización: Microondas; Vapor; UV; Otros
bg-BG: Метод на стерилизация: Микровълнова печка; Пара; UV; Други
nl: Sterilisatiemethode: Magnetron; Stoom; UV; Andere
nb: Steriliseringsmetode: Mikrobølge; Damp; UV; Annet
zh-CN: 灭菌方法: 微波; 蒸汽; 紫外线; 其他
tr: Sterilizasyon Yöntemi: Mikrodalga; Buhar; UV; Diğer